臺灣臺南地方法院刑事判決
109年度易字第1258號
公  訴  人  臺灣臺南地方檢察署檢察官
被      告  徐志雄



            徐福生




判決上列被告因竊盜案件，經檢察官提起公訴（109年度營偵字
第2027號），被告2人於準備程序中就被訴事實均為有罪之陳述
，經本院裁定進行簡式審判程序後，判決如下：
    主  文
徐志雄犯竊盜罪，累犯，處有期徒刑肆月，如易科罰金，以新臺
幣壹仟元折算壹日；又共同犯踰越牆垣竊盜罪，累犯，處有期徒
刑捌月。
徐志雄未扣案犯罪所得鐵塊拾塊沒收，於全部或一部不能沒收或
不宜執行沒收時，追徵其價額。
徐福生共同犯踰越牆垣竊盜罪，處有期徒刑柒月。
    事實及理由
一、犯罪事實：徐志雄前因竊盜、毒品案件，經法院判處罪刑及
    定應執行刑確定，於入監服刑後假釋出監；嗣因另犯毒品案
    件，復由法院判處罪刑及定應執行刑確定，於入監執行殘刑
    及接續執行後，經假釋出監併付保護管束，於民國109年1月
    5日保護管束期滿，未經撤銷假釋，視為執行完畢。詎猶不知
    悛悔，竟分別為下列行為：
  ㈠於109年5月29日7時12分許，駕駛車牌號碼00-0000號自小客
    車，行經陳協志管領位於臺南市○○區○○00○0號之「茂晉企業
    行」鐵工廠前，見工廠外圍放置之鐵塊無人看管，竟意圖為
    自己不法之所有，基於竊盜之犯意，徒手竊取陳協志所有之
    上開鐵塊10塊（價值新臺幣【下同】5,000元），並搬運至
    上開自小客車之後車廂內，得手後隨即駕車離去，並將上開
    鐵塊以300元之代價變賣予不知情之回收業者，所得上開贓
    款則悉供己花用殆盡。
  ㈡徐志雄因知悉上址放置大量電線而無法獨自竊取，遂邀約徐
    福生一同前往行竊，徐福生即與徐志雄共同意圖為自己不法
    之所有，基於竊盜之犯意聯絡，於109年7月12日凌晨5時許
    ，由徐志雄騎乘車牌號碼000-000號普通重型機車附載徐福
    生前往上開工廠後門停妥機車後，渠等再以踰越牆垣之方式
    翻牆進入該工廠內，並合力竊取陳協志所有之有銅線之電線
    1批（價值5,000元），得手後隨即騎乘機車離去，並由徐志
    雄放置於住處內伺機變賣。嗣員警因另案於109年7月15日6
    時40分許，持臺灣臺南地方法院法官核發之搜索票至徐志雄
    位於臺南市○○區○○里00鄰○○00000號住處執行搜索，當場扣
    得上開電線1批及徐志雄為竊盜行為時所穿著之衣褲，而悉
    上情。
  ㈢案經陳協志訴由臺南市政府警察局學甲分局報告臺灣臺南地
    方檢察署檢察官偵查起訴。
二、本件被告徐志雄、徐福生所犯均係死刑、無期徒刑、最輕本
    刑為3年以上有期徒刑以外之罪，其於準備程序中就被訴事
    實為有罪之陳述，經法官告知簡式審判程序之旨，並聽取公
    訴人及被告之意見後，認宜為簡式審判程序，依刑事訴訟法
    第273條之1第1項規定，裁定進行簡式審判程序加以審理，
    則依據刑事訴訟法第273條之2、同法第159條第2項之規定，
    不適用傳聞法則有關限制證據能力之相關規定；並得依同法
    第310條之2之準用同法第454條之規定製作略式判決書（僅
    記載「證據名稱」），合先敘明。
三、上揭犯罪事實，有下列證據可資佐證：
  ㈠被告徐志雄、徐福生於偵訊及本院準備程序中之自白。
  ㈡證人即告訴人陳協志於警詢時之證述。
  ㈢卷附於臺南市政府警察局學甲分局將軍分駐所受理各類案件
    紀錄表、受理刑事案件報案三聯單、臺灣臺南地方法院搜索
    票、臺南市政府警察局學甲分局搜索扣押筆錄、扣押物品目
    錄表、贓物認領保管單、車輛詳細資料報表各1份及監視器
    錄影翻拍畫面21張、現場照片暨查獲照片22張有。
四、核被告徐志雄就犯罪事實㈠所為係犯刑法第320條第1項之竊
    盜罪、就犯罪事實㈡所為，係犯刑法第321條第1項第2款之踰
    越牆垣竊盜罪；被告徐福生就犯罪事實㈡所為，係犯刑法第3
    21條第1項第2款之踰越牆垣竊盜罪。被告2人就犯罪事實㈡之
    踰越牆垣竊盜犯行間，有犯意之聯絡及行為之分擔，均為共
    同正犯。被告徐志雄有如犯罪事實欄所載科刑及執行完畢之
    前科紀錄，此有卷附臺灣高等法院被告前案紀錄表可稽，其
    於5年以內再故意犯本件有期徒刑以上之罪，均為累犯。爰
    審酌被告2人均正值中壯年，竟不思循正途賺取所需，以犯
    竊盜犯行，換取所需金錢，顯見其法治概念薄弱，惟於犯罪
    後就上開犯行坦承不諱，足見尚知悔悟等一切情狀，分別量
    處如主文所示之刑，並就得易科罰金之有期徒刑部分，諭知
    易罰金之折算準。未扣案鐵塊10塊，為被告徐志雄犯本案竊
    盜犯行之犯罪所得，依刑法第38條之1第1項規定宣告沒收，
    於全部或一部不能沒收或不宜執行沒收時，追徵其價額。
五、依刑事訴訟法第299條第1項、第273條之1第1項、第310條之
    2，刑法第320條第1項、第321條第1項第2款、第28條、第47
    條第1項、第41條第1項前段、第38條之1第1項、第3項，判
    決如主文。
本案經檢察官陳奕翔提起公訴，檢察官廖羽羚到庭執行職務。
中　　華　　民　　國　　109 　年　　12　　月　　8 　　日
                    刑事第七庭    法　官  鄭銘仁
以上正本證明與原本無異。
如不服本判決應於收受本判決後20日內向本院提出上訴書狀，並
應敘述具體理由。其未敘述上訴理由者，應於上訴期間屆滿後20
日內向本院補提理由書狀（均須按他造當事人之人數附繕本）「
切勿逕送上級法院」。 
                                  書記官  陳姝妤
中　　華　　民　　國　　109 　年　　12　　月　　9 　　日
附錄本案論罪科刑法條：
中華民國刑法第320條
意圖為自己或第三人不法之所有，而竊取他人之動產者，為竊盜
罪，處5年以下有期徒刑、拘役或50萬元以下罰金。
意圖為自己或第三人不法之利益，而竊佔他人之不動產者，依前
項之規定處斷。
前二項之未遂犯罰之。

中華民國刑法第321條
犯前條第1項、第2項之罪而有下列情形之一者，處6月以上5年以
下有期徒刑，得併科50萬元以下罰金：
一、侵入住宅或有人居住之建築物、船艦或隱匿其內而犯之。
二、毀越門窗、牆垣或其他安全設備而犯之。
三、攜帶兇器而犯之。
四、結夥三人以上而犯之。
五、乘火災、水災或其他災害之際而犯之。
六、在車站、港埠、航空站或其他供水、陸、空公眾運輸之舟、
    車、航空機內而犯之。
前項之未遂犯罰之。